臺灣雲林地方法院刑事判決　　　　　　　100年度訴字第203號
公　訴　人　臺灣雲林地方法院檢察署檢察官
被　　　告　林盟三
上列被告因違反毒品危害防制條例案件，經檢察官提起公訴（
100 年度毒偵字第199 號、100 年度毒偵字第232 號、100 年度
毒偵字第301 號），被告於準備程序中對被訴之事實為有罪之陳
述，經法官告知簡式審判程序意旨，並聽取當事人之意見後，經
本院合議庭裁定由受命法官獨任行簡式審判程序，判決如下：
    主    文
林盟三施用第一級毒品，累犯，處有期徒刑拾月。又施用第一級
毒品，累犯，處有期徒刑拾月。又施用第一級毒品，累犯，處有
期徒刑拾月。應執行有期徒刑壹年陸月。
    犯罪事實及理由
一、犯罪事實：
    林盟三前於民國88年間因施用毒品案件，經觀察、勒戒後，
    認無繼續施用毒品之傾向，由本署檢察官於88年6 月1 日，
    以88年度偵字第2787號案件不起訴處分確定，5 年後，又於
    94年間因施用毒品案件，再送觀察、勒戒後，認無繼續施用
    毒品之傾向，於94年3 月14日釋放，由臺灣雲林地方法院檢
    察署檢察官於同年月21日，以94年度毒偵字第261 號案件不
    起訴處分確定；復於95年間，再犯施用毒品案件，經本院判
    處有期徒刑10月確定，再與其他竊盜案件合併定應執行有期
    徒刑1 年7 月，經減刑為應執行有期徒刑9 月15日確定，於
    96 年8月1 6 日縮刑期滿執行完畢；再因竊盜及施用毒品案
    件，經本院分別判處有期徒刑3 月及11月，並定應執行有期
    徒刑1 年確定，甫於98年9 月6 日縮刑期滿執行完畢。猶不
    思警惕，分別基於施用第一級毒品之犯意，於下述時間、地
    點為施用犯行：
(一)、99年10月9 日上午7 時許在雲林縣四湖鄉○○○○道路旁，
    以將第一級毒品海洛因置入針筒內再加以注射之方式，施用
    第一級毒品海洛因。
(二)、99年12月9 日上午8 時許在雲林縣四湖鄉○○○○道路旁，
    以將第一級毒品海洛因置入針筒內再加以注射之方式，施用
    第一級毒品海洛因。
(三)、99年12月28日下午12時許在雲林縣四湖鄉○○○○道路旁，
    以將第一級毒品海洛因置入針筒內再加以注射之方式，施用
    第一級毒品海洛因。
(四)、嗣經警採尿送驗後，結果均呈嗎啡陽性反應，始悉上情。
二、認定犯罪事實所憑之證據及理由
(一)、本案被告林盟三所犯之罪，係死刑、無期徒刑、最輕本刑為
    3 年以上有期徒刑以外之罪，其於準備程序就前揭被訴事實
    為有罪之陳述，經受命法官告知簡式審判程序之旨，並聽取
    其與公訴人之意見後，本院合議庭裁定，依刑事訴訟法第27
    3 條之1 規定，由受命法官獨任進行簡式審判程序，是本案
    之證據調查，依刑事訴訟法第273 條之2 規定，不受同法第
    159 條第1 項、第161 條之2 、第161 條之3 、第163 條之
    1 及第164 條至第170 條規定之限制，合先敘明。
(二)、被告對上開犯罪事實，業於本院審理坦承不諱，並有尿液送
    檢真實姓名對照表、正修科技大學超微量研究科技中心濫用
    藥物尿液檢驗報告、詮昕科技股份有限公司濫用藥物尿液檢
    驗報告、刑案資料查註紀錄表、全國施用毒品案件紀錄表及
    刑案人犯在監所最新資料報表在卷可稽。是以被告任意性之
    自白與事實相合，應可採信。本案事證明確，被告犯行洵堪
    認定，應依法論科。
三、論罪科刑之理由
(一)、核被告所為，係犯毒品危害防制條例第10條第1 項之施用第
    一級毒品罪。被告因施用第一級毒品而持有第一級毒品之低
    度行為，應為其施用之高度行為所吸收，均不另論罪。被告
    所犯上開3 罪，犯意各別、行為互殊，應予分論併罰。被告
    有犯罪事實欄所記載之前科紀錄，此有臺灣高等法院被告前
    案紀錄表1 份附卷足憑，其於受徒刑之執行完畢後，5 年以
    內故意再犯本案有期徒刑以上之3 罪，均為累犯，應各依法
    加重其刑。爰審酌：被告甫於98年9 月6 日執行徒刑完畢出
    監，不知把握重新振作之契機，旋為重蹈覆轍為施用毒品之
    犯行，可見過往所加諸之刑罰不足使其生有警惕，甚者，被
    告自承為施用毒品，更對他人財物心生歹念，以不法方式獲
    取金錢來購買，誠屬不該。佐以被告在100 年2 月1 日入監
    前，自承有前往服用美沙東為毒癮戒治，可見被告亦不想惶
    惶終日，繼續每天清醒過來，即汲汲營營於毒品找尋、籌措
    金錢之生活，被告有戒治決心炯明，本院亦期盼此次刑事偵
    審程序，是被告生命中最後一次，從今而後，奮發振作，為
    一可被期待之人，況被告從事土木、營造行業，有一定謀生
    能力，家中68歲之老父目前由被告照料生活起居，故有待被
    告歷經刑罰矯正程序後盡其人子之責，及其他一切情狀，量
    處以如主文所示之刑。
(二)、「數罪併罰，分別宣告其罪之刑，依下列各款定其應執行者
    ：五、宣告多數有期徒刑者，於各刑中之最長期以上，各刑
    合併之刑期以下，定其刑期。但不得逾30年。」刑法第51條
    第5 款定有明文。又法律上屬於自由裁量事項，尚非概無法
    律性之拘束，在法律上有其外部界限及內部界限。前者係法
    律之具體規定，使法院得以具體選擇為適當裁判。後者則指
    法院為自由裁量時，應考量法律之目的，法律秩序之理念所
    在。法院為裁判時，二者均不得有所踰越。在數罪併罰定應
    執行刑之案件，法院所為刑之酌定，固屬自由裁量事項，然
    對於法律之內、外部界限，仍均應受其拘束（最高法院94年
    度臺非字第21號裁判要旨參照）。從而，數罪併罰在定應執
    行之刑之際，自應再為應執行之刑的決定，亦屬一種特別的
    量刑過程，其考量結果，並非單純表示一種數罪刑度的總和
    而已，而是再次對於同一行為人責任的檢視。相較於刑法第
    57條所定科刑時應審酌的事項係對一般犯罪行為之裁量，定
    應執行刑之宣告，則屬一種對犯罪人本身及所犯之各種犯罪
    的綜合判斷。申言之，定應執行刑的宣告，並非僅在法定範
    圍內為自由裁量，更應注意由行為人所犯數罪所反映出行為
    人之人格特性，並考量刑法目的及相關刑事政策，妥為宣告
    。而刑法的功能中，除一般預防及特別預防之外，更重要的
    是行為人再社會化及具體的社會保護作用，否則不啻係加諸
    過度之刑罰於被告，因此，在定執行刑之際，自應將被告犯
    案情節對社會之衝擊，並注意此舉是否造成被告更生絕望的
    心理反應納入考慮，在刑罰手段的相當性觀點下，儘量選擇
    能使受刑人回歸社會生活之刑罰方法為是，有此一理解，方
    能回應最高法院揭櫫「內部界線」之內涵。據此，本院審酌
    被告3 次施用毒品之犯行，，在本質上乃屬戕害自己身心健
    康之行為，尚未有嚴重破壞社會秩序或侵害他人權益之情形
    ，兼衡此類犯罪心態與一般刑事犯罪之本質並不相同，應側
    重以適當之醫學治療及心理矯治處遇，於依刑法第57條量處
    刑度後，再定其應執行之刑。
四、應適用之法律
(一)、刑事訴訟法第273 條之1 第1 項、第299 條第1 項前段。
(二)、毒品危害防制條例第10條第1 項。
(三)、刑法第11條前段、第47條第1 項、第51條第5 款。
本案經檢察官朱啟仁到庭執行職務
中    華    民    國  100    年     4     月    28    日
                  刑事第一庭   法  官  王子榮
以上正本證明與原本無異。
如不服本判決，應於收受本判決後10日內向本院提出上訴書狀，
並應敘述具體理由。如未敘述上訴理由者，應於上訴期間屆滿後
20日內向本院補提理由書狀。（須按他造當事人之人數附繕本）
                               書記官  陳俊偉
中    華    民    國   100    年    4     月    28    日
附錄本案論罪科刑法條全文：
毒品危害防制條例第10條
施用第一級毒品者，處六月以上五年以下有期徒刑。
施用第二級毒品者，處三年以下有期徒刑。